【裁判字號】    98,審訴,6530
【裁判日期】    990204
【裁判案由】    確認董事委任關係不存在
【裁判全文】
臺灣臺北地方法院民事判決            98年度審訴字第6530號
    原      告  甲○○
    訴訟代理人  唐達興律師
    被      告  雙昇國際股份有限公司
    法定代理人  乙○○
    訴訟代理人  羅瑞洋律師
    複 代 理人  陳俊賢律師
上列當事人間確認董事委任關係不存在事件，經本院於中華民國
99年2月2日言詞辯論終結，判決如下：
    主  文
確認原告與被告間之董事委任關係不存在。
訴訟費用新台幣壹萬柒仟佰拾伍元由被告負擔。
    事實及理由
一、按股份有限公司應由董事長對外代表公司，惟公司與董事間
    訴訟，除法律另有規定外，則由監察人或股東會所選任之人
    代表公司為訴訟，公司法第208條第3 項、第213條分別定有
    明文，其立法目的乃恐董事長代表公司對董事起訴，難免有
    循私之舉。查本件原告因董事身分不明確對被告雙昇國際開
    發股份有限公司（下稱雙昇公司）提起本件訴訟，依首揭規
    定，自應以雙昇公司監察人乙○○為被告之法定代理人，合
    先敘明。
二、原告起訴主張：伊先前固曾投資並擔任雙昇公司之董事，但
    雙昇公司於民國96年下半年起因經營不善，致與伊經營理念
    不合而萌生退意，伊遂向雙昇公司董事長何信霖表示辭任董
    事之意，並提出辭任書，惟雙昇公司遲未辦理變更登記，致
    伊遭法務部行政行署臺北行政執行處（下稱臺北行政執行處
    ）追討雙昇公司積欠稅款，是伊與雙昇公司間董事關係既有
    不明確之處，並影響伊權益，為此提起確認之訴除去上開不
    安之法律狀態等情。並聲明：如主文所示。
三、被告則以：伊對於原告辭任董事並不爭執，但董事長未辦理
    變更登記等語，資為抗辯。並聲明：原告之訴駁回。
四、按確認法律關係之訴，非原告有即受確認判決之法律上利益
    者，不得提起之，民事訴訟法第247條第1項前段定有明文。
    而該條所謂即受確認判決之法律上利益，係指因法律關係之
    存否不明確，致原告在私法上之地位有受侵害之危險，而此
    項危險得以對於被告之確認判決除去之者而言（最高法院42
    年台上字第1031號判例意旨參照）。查原告主張業已辭任雙
    昇公司董事，但因雙昇公司未辦理變更登記，致其遭臺北行
    政執行處追討稅款，故兩造間就董事之委任關係不明確，原
    告即受確認判決之法律上利益，自得提起本件確認之訴。又
    查原告主張事實，業據提出雙昇公司登記資料及辭任董事之
    存證信函為證，且為被告於言詞辯論時所不爭，依民事訴訟
    法第280條第1項規定，對原告主張之前開事實，視同自認，
    堪信為真實。從而，原告依民事訴訟法第247條第1項規定，
    確認兩造間董事委任關係不存在，為有理由，應予准許。
五、本件訴訟費用額確定為新台幣17,335元。
六、訴訟費用負擔依據：民事訴訟法第78條。
中    華    民    國    99    年    2     月    4     日
                        民事第六庭法官  傅中樂
以上正本係照原本作成。
如對本判決上訴，須於判決送達後20日內向本院提出上訴狀。
中    華    民    國    99    年    2     月    4     日
                                書記官  王文心

司法院資訊處製作；財團法人民間司法改革基金會備份。
